【裁判字號】    98,訴,2170
【裁判日期】    981216
【裁判案由】    抵押權移轉登記
【裁判全文】
臺灣桃園地方法院民事判決              98年度訴字第2170號
原      告  桃楊汽車貨運有限公司
法定代理人  乙○○
被      告  益忠營造工程有限公司即元盛營造工程有限公司
法定代理人  甲  ○
上列當事人間請求抵押權移轉登記事件，本院判決如下：
    主  文
原告之訴駁回。
訴訟費用由原告負擔。
    理  由
一、按原告之訴，依其所訴之事實，在法律上顯無理由者，法院
    得不經言詞辯論，逕以判決駁回之。民事訴訟法第249 條第
    2 項定有明文。
二、本件原告起訴主張：被告於民國80年11月間，因金錢借貸關
    係，將伊所有座落桃園縣新屋鄉○○段第128 號、第129 號
    （重測前為桃園縣新屋鄉○○○段犁頭洲小段第34-8、34-1
    9 地號）土地（以下簡稱系爭土地），以桃園縣楊梅地政事
    務所於80年11月14日收件楊地字第016148號抵押權（以下簡
    稱系爭抵押權）設定登記予訴外人中租迪和股份有限公司在
    案，有他項權利證書、抵押權設定契約書及土地登記謄本為
    證。嗣於84年3 月20日，原告與被告及原抵押權人中租迪和
    股份有限公司，達成協議，共同簽立債權及抵押權讓與協議
    書，原告均已依約履行，案外人即原抵押權人中租迪和股份
    有限公司亦依約將債權及抵押權讓與原告，被告即應依協議
    配合辦理將系爭抵押權移轉登記予原告，惟其後被告竟拒絕
    配合辦理，為此依土地登記規則第26條規定起訴，並聲明：
    被告應將系爭土地之桃園縣楊梅地政事務所80年11月14日收
    件楊地字第01648 號抵押權之權利移轉登記予原告。
三、按土地登記，除土地登記規則另有規定外，應由權利人及義
    務人會同申請之。土地登記規則第26條定有明文。又抵押權
    之移轉，其權利人為受讓人，義務人為讓與抵押權之原抵押
    權人（請參照最高法院70年台上字第4803號民事判決）。經
    查：本件系爭抵押權移轉之登記，本應由原告即抵押權受讓
    人及義務人即抵押權讓與人中租迪和股份有限公司，依民法
    第760 條、土地登記規則第26條之規定，於訂立抵押權移轉
    契約後，會同向地政事務所申辦抵押權移轉登記，即為已足
    ，不待請求被告協同為抵押權之移轉登記，是本件原告主張
    之事實，縱令屬實，被告並無協同辦理之義務，故原告之訴
    在法律上顯無理由，依前揭說明，本件不經言詞辯論，逕以
    判決駁回。
四、結論：原告之訴為顯無理由，依民事訴訟法第249 條第2 項
    ，判決如主文。
中    華    民    國    98    年    12    月    16    日
                  民事第一庭    法  官  吳爭奇
以上正本係照原本作成。
如對本判決上訴，須於判決送達後20日內向本院提出上訴狀。
中    華    民    國    98    年    12    月    16    日
                                書記官  黃瓊儀


司法院資訊處製作；財團法人民間司法改革基金會備份。
